# 批发业收入确认及会计处理

提问人：麻辣红锅 时间：2016-09-05 19:37:54
各位，小弟现在遇到一个项目，有点问题请教一下各位。 某做批发业务的客户A以及客户B、供应商C。假如有以下情况，应分别如何处理： 1 、a本月向b销售了100W的商品，但b要求a在本期针对以前期间的销售优惠10w（该优惠的商品不一定跟本期销售的商品有关），那针对这种情况，应怎么进行账务处理及开具发票？我个人认为是应开具红字发票在当期冲减收入。或者说，针对优惠的商品与本期销售的商品不一致的情况，是否可以认为之前销售的商品价格不确定，不应确认收入？公司销售模式应为经销改为代销？
2 、a本期向c采购一批商品，但c在本期发票中给予a因以前期间的采购所带来的折扣，针对这样的情况，a应如何进行账务核算，是否应要求c另行开具红字发票？

回答人：chenyiwei
1 、如果原先的合同中对价格后续调整问题没有约定，该事项是本月临时谈判确定的，且按照以前的合同条款来看，当时按合同约定价格确认收入是合理的、不构成前期差错，则此次对前期价格的调整应冲减本月的销售收入，不追溯重述前期报表。该事项对后期收入确认的影响，要考虑该事项是偶发性、临时性的，还是就此确立了一个系统性的后续价格调整机制。 2 、A在前期采购时，应根据当时的合同条款和具体履行情况，判断应获得的采购折扣金额能否可靠估计及能否合理保证其实现。如果是，则应于以前期间计提应收款项并冲减采购成本，到实际享受到该折扣（通过抵减本期采购款实现）时冲减该应收款。如果不能在前期可靠计量的，则冲减本期的采购成本即可。

提问人：麻辣红锅 时间：2016-09-06 10:37:36
感谢陈版在凌晨悉心指教。
1 、因为A所处行业为批发业，面对供应商、客户均较为弱势。在销售端，对于账务处理，可以按照您说的冲减当期收入，但该冲减事项是否一定要红字发票来支持？因为A本期销售的货物与前期的销售可能存在差异，在本期销售蓝字发票中以优惠本期销售的方式抵减该前期价格的调整是否可行？
2 、在采购端，因不能可靠计量前期采购应获得的折扣金额，供应商本期给予公司折扣，但公司本期的采购与前期采购存在差异（比如，前期因采购台式电脑在本期享受折扣，但本期采购的系笔记本电脑），供应商直接在本期采购发票中直接将本期采购金额扣减折扣后的金额开票还是将该折扣体现在本期采购的蓝字发票上，或者需要供应商提供红字发票？

回答人：chenyiwei
1 、 2 、理论上应有红字发票，实际操作中看当地税务机关的把握。此问题建议咨询主管税务机关意见。